臺灣苗栗地方法院民事簡易判決
111年度苗建簡字第4號
原      告  洋林土木包工業有限公司

法定代理人  張忠烜  
訴訟代理人  張麗琴律師
被      告  崔建雄  
            楊志宏即紡睿企業社


訴訟代理人  黃浩章律師
複代理人    詹汶澐律師
上列當事人間請求工程款爭議事件，本院於民國111年11月3日言
詞辯論終結，判決如下：
    主    文
原告之訴及假執行之聲請均駁回。
訴訟費用由原告負擔。
    事實及理由
一、原告主張：被告崔建雄、楊志宏即紡睿企業社（下合稱被告
    ，分稱姓名）於民國110年4月向原告共同承攬苗栗縣○○市○○
    路000號房屋（下稱系爭房屋）新建工程中之油漆工程部分
    （下稱系爭工程），約定承攬金額為新臺幣（下同）141,65
    0元，施作項目包含天花板清水模黑白土（每坪300元）、牆
    面批土（每坪100元）、油漆（每坪250元）及吊料孔封填後
    之油漆修復。嗣被告在完成天花板清水模、牆面批土、天花
    板及內牆油漆施作後，因須等泥作部分完成吊料孔封填後，
    方能完成天花板及內牆最後一層油漆與吊料孔填充後修復之
    施工（下稱剩餘工程），楊志宏乃就前開已完成部分透過崔
    建雄先向原告請領工程款96,700元。惟原告於吊料孔封填後
    ，被告遲未完成最後剩餘工程施工，嗣經原告催告後被告仍
    拒不履行，原告乃委由第三人富湘企業社繼續施作完成剩餘
    工程，並支出112,823元之費用，爰依民法第497條第2項規
    定請求被告負擔前開費用等語。並聲明：被告應給付原告11
    2,823元，及自111年3月6日起至清償日止，按年息5％計算之
    利息（願供擔保，請准宣告假執行）。
二、被告則以：
　㈠崔建雄陳以：伊只是幫原告介紹工班，原告與楊志宏間報價
    請款伊並未經手，伊只有剛開始幫楊志宏轉送簡易報價單，
    伊並未抽傭等語。
　㈡楊志宏則以：伊係與崔建雄成立承攬契約，而非原告，系爭
    工程施工均係依崔建雄之指示，最後請款亦係依崔建雄指示
    直接將發票遞交原告；而崔建雄自始未通知伊續行完成剩餘
    工程，伊亦不曾接獲原告通知應繼續完成剩餘工程等語。
　㈢並均聲明：原告之訴駁回；願供擔保請准宣告假執行。
三、下列不爭執事項，兩造同意屬實，法院得逕採為判決基礎：
  ㈠原告承攬系爭房屋新建工程後，其中系爭房屋之油漆工程即
    系爭工程，係由被告楊志宏實際施作。
  ㈡被告楊志宏施作系爭工程之項目包含天花板清水模黑白土（
    每坪300 元）、牆面批土（每坪100 元）、天花板加牆面油
    漆3 道（每坪250 元）及吊料孔封填後之修復；其於施作天
    花板清水模黑白土80坪、牆面批土279 坪、天花板加牆面油
    漆359 坪（尚有最後一道油漆未施作）等項目完成後，向原
    告請領工程款，並於110 年5 月27日收受原告給付之工程款
    96,700元（稅金4,835 元尚未給付）。（見本院卷第115 至
    121 頁）
  ㈢被告均未施作剩餘天花板加牆面油漆359 坪最後一道油漆及
    吊料孔修復之工程（即剩餘工程）。原告於111 年1 月間另
    委第三人富湘企業社完成剩餘工程，並於同年月30日支出11
    2,823元之費用。
  ㈣兩造對所提文書之形式真正不爭執。
四、原告主張被告應負擔剩餘工程施作費用等情，則為被告否認
    並以前詞置辯。是以，本件之爭點厥為：㈠原告就系爭工程
    成立承攬契約之對象為何人？㈡原告依民法第497條第2項請
    求被告給付112,823 元，有無理由？茲敘明如下：
　㈠本件原告固主張被告為共同承攬等情，然查，依原告所提系
    爭工程之報價單及請款單所示（見本院卷第115、119、121
    頁），均係由紡睿企業社即楊志宏向原告報價、請款，且原
    告與楊志宏亦均自承有在工地見面確認施作範圍，楊志宏亦
    為系爭工程之實際施作者及受領報酬者，堪認為系爭工程之
    承攬人。至原告與楊志宏雖均稱崔建雄於系爭工程中自締約
    至最後請款過程均參與，崔建雄為承攬人等語，又崔建雄固
    不否認有為楊志宏轉送報價單等情，惟查，系爭工程報價單
    上之報價廠商即顯非崔建雄本人，原告即可知悉承攬人並非
    崔建雄，且其亦自承並未另外給付崔建雄何費用（見本院卷
    第185頁），另在請款過程中，原告復自陳：崔建雄向伊表
    示「廠商」要請款等語（見本院卷第184頁），而非崔建雄
    本人欲就系爭工程請款，況且，楊志宏亦自承：原本打算在
    系爭工程後包紅包給崔建雄，但系爭工程並無人通知我完成
    工程，最後沒有給崔建雄紅包等語（見本院卷第186頁），
    綜上顯見原告確係透過崔建雄之介紹，乃將系爭工程交由楊
    志宏施作，而楊志宏亦知悉崔建雄僅為承做系爭工程之介紹
    者，始謂於工程完成後交付介紹費紅包予崔建雄，堪認崔建
    雄並非系爭工程之承攬人。　　
　㈡按工作進行中，因承攬人之過失，顯可預見工作有瑕疵或有
    其他違反契約之情事者，定作人得定相當期限，請求承攬人
    改善其工作或依約履行；承攬人不於前項期限內，依照改善
    或履行者，定作人得使第三人改善或繼續其工作，其危險及
    費用，均由承攬人負擔，民法第497條定有明文。本件原告
    固主張其有於110年6月22日催告楊志宏施作剩餘工程，並提
    出LINE對話紀錄為佐（見本院卷第147、127頁），然所謂催
    告（限期改善）為意思通知之一種，亦須送達他方，而據原
    告所提LINE對話紀錄僅得證明110年6月22日楊志宏並未接聽
    電話，且原告亦自承曾前往楊志宏住處亦未能尋得等情，自
    然亦未能通知楊志宏繼續工作，足見原告之催告通知並未到
    達楊志宏；再者，原告固有於110年12月間以律師函函知楊
    志宏（見司促卷第17頁），惟該函係載明原告已自費尋求第
    三方處理剩餘工程，請楊志宏與其聯絡衍生費用問題，亦難
    認係定期限請求為繼續工作之催告通知。從而，原告既未依
    法定相當期限催告承攬人即楊志宏依約履行，其依民法第49
    7條請求楊志宏給付由第三人完成工作之費用，即屬無據。 
五、綜上所述，原告依民法第497條第2項請求被告如所聲明所示
    之金額，為無理由，應予駁回。 
六、本件事證已臻明確，兩造其餘攻擊防禦方法及所提證據經審
    酌後，於判決結果不生影響，爰不另一一論駁，附此敘明。
七、訴訟費用負擔之依據：民事訴訟法第78條。
中　　華　　民　　國　　111 　年　　11　　月　　29　　日
                  苗栗簡易庭  法  官    黃思惠
以上正本係照原本作成。　　　　　　　　　
如對本判決上訴，須於判決送達後20日內向本院提出上訴狀（須
附繕本）。如委任律師提起上訴者，應一併繳納上訴審裁判費。
中　　華　　民　　國　　111 　年　　11　　月　　29　　日
                              書記官    林翰章